臺灣高等法院刑事判決　　　　　　　 93年度上更(一)字332號
　　上　訴　人
　　即　被　告　甲○○
　　選任辯護人　陳煥生律師
　　　　　　　　顏維助律師
上列上訴人因違反槍砲彈藥刀械管制條例等案件，不服臺灣桃園
地方法院88年度重訴字第11號，中華民國89年12月19日第一審判
決（起訴案號：臺灣桃園地方法院檢察署88年度偵字第227、151
7號），提起上訴，判決後，經最高法院發回更審，本院判決如
下：
    主      文
原判決撤銷。
甲○○共同未經許可，運輸手槍，處有期徒刑拾年，併科罰金新
台幣壹佰萬元，罰金如易服勞役，以罰金總額與陸個月之日數比
例折算。扣案之美國BERETTA廠製92EL型口徑9MM半自動手槍壹支
（含彈匣貳個，槍號BER4544 98Z）、奧地利GLOCK廠製26型口徑
9MM半自動手槍貳支（各含彈匣貳個，槍號分別為AAB0307、BVC3
31，另含滑套肆個、復進彈簧肆條、槍托護套個）均沒收。
    事      實
一、緣甲○○係中華民國人，於取得美國護照後，在多年前長期
    居留於美國加州洛杉磯，因而結識旅居該處之華人楊惠舟（
    原審法院通緝中），其二人均明知手槍及子彈係經我國行政
    院公告為甲類第一款之管制進出口物品，非經中華民國主管
    機關內政部警政署之許可，不得非法運輸回國，竟基於共同
    運輸及私運管制進口物品之手槍及子彈來台之犯意，由甲○○於民國（下同）87年12月15日先行回國等候接應，並託不
    知情之陳信宏於87年12月16日以林倩椿之名義，向台南市○○路○段178號「九九通訊有限公司」購買NOKIA廠牌5130型
    搭配IF卡門號0000000000號行動電話1支，以供聯絡之用。
    另楊惠舟則在美國加州洛杉磯取得新加坡人丁○○（原審法
    院通緝中）之同意，將美國BERETTA廠製92EL型口徑9MM半自
    動手槍1支（含彈匣2個，槍號BER4544 98Z）、奧地利GLOCK
    廠製26型口徑9MM半自動手槍2支（各含彈匣2個，槍號分別
    為AABO307、BVC331，另含滑套4個、復進彈簧4條、槍托護
    套3 個）及制式口徑5.56MM步槍子彈一顆帶回台灣，再轉交
    予甲○○，且囑丁○○來台後靜候甲○○連絡取貨，旋於87
    年12 月28日楊惠舟乃將上開手槍分解後，連同子彈以保鮮
    膜包裝藏放於行李內，再交給有犯意聯絡之丁○○夾帶回國
    ，而丁○○為免行跡敗露，遂攜其幼女李念慈同行，兩人立
    即於同日搭乘長榮航空股份有限公司（以下簡稱長榮航空公
    司BR-011號班機自美國洛杉磯入境中華民國，並將上開行李
    （編號0941 66）隨機托運運輸，於是日晚上10時30分許抵
    達台灣，經由桃園中正國際機場通關，私運管制之前開槍彈
    進口，適為安檢勤務人員經Ｘ光檢視儀器發現上開托運行李
    可疑後，即予掛牌欲嚴加檢查，經埋伏多時，丁○○因恐犯
    行敗露為警查獲，乃未出面提領該件行李，僅領走其餘5 件
    行李，即攜其幼女通關入境；嗣該未提領之托運行李經內政
    部警政署航空警察局會同財政部台北關稅局及長榮航空公司
    職員邱建誠共同查驗後，發現內有上開手槍及子彈，再由電
    腦查詢顯示該行李係新加坡人丁○○掛牌托運，即展開調查
    ，迨於翌（29）日上午丁○○自知難逃法網，乃主動打電話
    向長榮航空公司及海關查詢該只托運行李，經獲知已遭查驗
    出有上開槍彈，即於是日下午5時許至航空警察局投案說明
    。另甲○○早先於87年12月29日下午2時30分許，經由楊惠
    舟自美國越洋電話得知丁○○已入境台灣，楊惠舟並告知丁○○之聯絡電話為0000000000號，以便通知取貨，嗣於當晚
    8時許，甲○○尚不知丁○○已向航空警察局投案，仍以
    0000000000號手機撥打0000000000號行動電話號碼與丁○○
    聯繫安排取貨事宜，而正於航空警察局接受訊問之丁○○，
    經警盤訊而供出上情，旋於是日晚上10時左右，在警方授意
    下撥打甲○○使用之0000000000號行動電話，丁○○即佯裝
    要交貨予甲○○，並誘出約定於隔（30）日凌晨3時30分許
    ，在統聯客運股份有限公司台南總站見面，甲○○應允後，
    為免被人起疑，乃偕同不知情之其妻黃麗樺（所涉違反槍砲
    彈藥刀械管制條例部分業經檢察官不起訴處分確定）騎乘車
    牌號碼VRP-660號輕機車外出，逕赴約定地點，嗣由警察帶
    領丁○○及其幼女搭乘統聯客運抵達台南總站，甲○○夫妻
    即出現在候車室，並表明身分後，丁○○即將裝有上開槍彈
    之黑色背包1只（黑色背包為丁○○幼女李念慈所有，未經
    扣案）交與甲○○，甲○○放在機車前面之腳踏墊處，再由
    黃麗樺將黑色背包放置於機車座墊底下之行李箱內，與甲○○準備起動離去之際，旋為在場埋伏之員警一舉人贓俱獲，
    並扣得上開槍彈（子彈經送鑑拆解）。
二、案經內政部警政署航空警察局報請台灣桃園地方法院檢察署
    檢察官偵查起訴。
    理由
一、上訴人即被告甲○○方面之供述及辯解：
    訊據被告甲○○否認有何共同運輸槍彈、私運管制進口物品
    之犯行，辯稱：本件伊真的不知情，且伊與丁○○於航警局
    訊問時沒有對質之機會，是丁○○設計陷害伊，當時丁○○
    先提領3個皮箱出來，剩下兩個故意不提，是她被發現後故
    意陷害伊，否則她來台入境後，應先打電話給伊，但實際上
    她都打電話給她友人，直到被查獲後，才打電話跟伊連絡，
    此事伊沒有參與，至於伊會去接丁○○母女，係因伊希望楊
    惠舟幫伊買威而鋼之口香糖，伊有意從美國進口，以便在台
    販售，後來楊惠舟於87年12月29日下午2點多打電話告訴伊
    ，鄒小姐已到台灣，且有託她帶該口香糖來台，並告知伊丁○○之手機號碼，而伊之前在美國洛杉磯曾經由楊惠舟之介
    紹見過丁○○一面，所以還算認識，因此打該手機號碼與丁○○連絡，本來約好30日白天在台北市○○街見面，後來因
    為她打電話表示要急著趕回新加坡，所以伊才提議要她搭統
    聯客運到台南來，並非急著取貨，況且伊也不知道丁○○交
    付之黑色背包內藏有槍彈，否則不會邀伊老婆一同前去接人
    。丁○○她講的話前後不一，東西是她帶來的，話也是她講
    的，她只有一個目的，她要掩護她的同夥，到現在都是伊一
    個人在開庭，她的同夥都跑到了，她要利用伊來承擔這件事
    情，她說她不認識楊惠舟，但她要投案以後，她也有打電話
    到楊惠舟的公司與家裡，她也說她不認識丙○○與乙○○，
    她也打電話給他們，後來伊也不曉得，她講的話變成伊犯罪
    的證據，伊覺得很冤枉云云。辯護人為被告辯護稱：丁○○
    早知道行李內是槍枝，所以出關不敢領取。被告是做藥品的
    ，楊惠舟說是要拿威而鋼口香糖給被告，被告以為楊惠舟託
    丁○○攜帶威而鋼之口香糖，被告並無運輸扣案槍彈入境之
    犯罪動機，被告素行良好，不可能與丁○○等人共犯，黑色
    背包是丁○○交給被告太太黃麗樺，而被告及其太太也都還
    沒有開封過該黑色背包，不知是槍彈。被告如與丁○○共謀
    ，將不會去領包裹，被告係被誣陷云云。
二、認定犯罪事實所憑之證據及其理由：
（一）查獲私運管制進口物品即槍彈之來源及其性能鑑驗：前揭
      手槍3支及子彈1顆為警於丁○○託運行李（編號094166）
      中查獲，有台北關稅局扣押貨物、運輸工具收據及搜索筆
      錄、Ｘ光檢查儀注檢行李報告表、中華民國入境旅客申報
      單等附卷可稽，亦為同案被告丁○○於偵審中所不否認；
      且上開手槍，其中1支係美國BERETTA廠製92EL口徑9MM 半
      自動手槍，含彈匣2個，槍號為BER454498Z，槍管內具陸
      條右旋來復線，機械性能良好，認具殺傷力，其餘2支均
      係奧地利GLOCK廠製26型口徑9MM半自動手槍，各含彈匣2
      個，槍號分別為AAB0307、BVC331，槍管內具陸條右旋來
      復線，機械性能良好，均認具殺傷力；另子彈1顆，係制
      式口徑5.56MM步槍子彈，彈底標記為86WCC，認具殺傷力
      ；至滑套4個，其中3個均係奧地利GLOCK廠製26型口徑9MM
      半自動手槍金屬滑套，餘一個係奧地利GLOCK廠製17型口
      徑9MM半自動手槍金屬滑套，復進彈簧4條均係奧地利GLOC
      K廠製半自動手槍用之復進簧，槍托護套3個亦均係奧地利
      GLOCK廠製半自動手槍之彈匣底板，有內政部警政署刑事
      警察局88年1月7日刑鑑字第81號鑑驗通知書乙紙附卷為憑
      ，又槍械、子彈為行政院依懲治走私條例第2條第4項規定
      於79年3月30日發布之「管制物品項目及其數額」，列為
      「甲、管制進出口物品」在案，足證被告與丁○○等所共
      同私運之械彈確屬我國行政院公告之甲類第1款管制進出
      口物品無訛。
（二）被告即為同案被告丁○○受楊惠舟所託私運槍彈來台欲轉
      交之人之事證：
      經查丁○○已於88年4月7日出境（見原審卷第47頁內政部
      警政署入出境局函說明二所載），且經原審通緝中，無從
      使之到庭接受被告之詰問，被告聲請對質，事實上無法實
      施。而丁○○於前揭時、地受楊惠舟所託，未經許可私運
      上開手槍、子彈來台，再轉交予被告，嗣因藏放槍彈之托
      運行李經查驗出有異，丁○○始出面投案，惟被告與楊惠
      舟均不知情，嗣楊惠舟以為丁○○已安全入境台灣，即電
      知被告，並告以聯絡之行動電話號碼，旋被告即與丁○○
      連絡，並約定取貨之時間與地點，嗣為在場埋伏之員警一
      舉人贓俱獲之事實，業據同案被告丁○○於警訊、偵查及
      原審初訊時指證明確（見台灣桃園地方法院檢察署88年度
      偵字第227號偵查卷第8頁正面、第11頁背面、第12頁正、
      背面、第48頁、第49頁、原審88年4月2日訊問筆錄），丁○○於航空警察局初訊時即供稱：楊惠舟要伊將東西交給
      一個台灣人，胖胖的，在洛杉磯曾見過一面，他有伊的大
      哥大號碼0000000000，會主動與伊連絡等情（見同上偵查
      卷第8頁正面），又於被告被查獲後複訊時亦指稱：該男
      人甲○○就是前次筆錄中所稱要將東西交給他的胖胖台灣
      人等語（見同上偵查卷第11頁背面），且丁○○所謂「胖
      胖的台灣人」，即係被告。再參以丁○○亦於89年12月30
      日凌晨3時30分許，將扣案之槍彈交予被告，足見同案被
      告丁○○上開受楊惠舟所託私運槍彈來台再轉交予被告之
      供述，為可採信。再參以被告供承與丁○○素不相識，僅
      曾在美國洛杉磯經由楊惠舟之介紹，見過一次面，無任何
      嫌隙云云，足見被告與丁○○並無任何恩怨，衡情而論，
      丁○○實無虛構事實攀誣被告之必要等情，同案被告丁○○上開受楊惠舟所託私運槍彈來台再轉交予被告之供述，
      核屬可信。至丁○○前後供述受託攜帶槍彈來台之過程及
      在台聯絡之時間、方法，雖稍有不一，惟基本事實同一，
      且衡諸常情，一般人對於一件事情經過一段時日後之多次
      陳述，實難期其完全一致，而丁○○本與被告及楊惠舟無
      仇隙，則其就受託運輸槍彈來台之過程，事後僅能依記憶
      為約略之指述，亦屬正常合理，自不能執其供述有些許不
      符，即全盤否認其供詞之可信性。
（三）丁○○明知受楊惠舟所託私運來台之物品為槍彈：
      至丁○○所稱其原不知該托運行李內藏放有槍彈，係經向
      航空公司查詢始得知此事云云，然查：
  １、上開手槍經分解連同子彈以保鮮膜包裝分置於行李內各處
      ，茲一般人對於搭乘飛機時隨身攜帶托運之行李，理應會
      加以整理查看，丁○○於警局初訊時即供稱：威廉（即楊
      惠舟）在洛杉磯機場與伊碰面，所託之機械零件是伊親自
      放入編號094166行李內（見偵字第227號卷第8頁），而上
      開槍彈僅以保鮮膜包裝，一摸即知，另證人即航空警察局
      刑警隊警員薛松林亦於本院前審審理中證稱：當時丁○○
      知道是槍，尚用保鮮膜保裝是透明的等語（見本院上訴字
      卷第197頁），則丁○○要無不知其攜帶槍彈之理。
  ２、丁○○出關時僅該托運行李未提領，其餘5件行李均已提
      走乙節，已據證人即長榮航空公司行李組運務員邱建誠於
      警訊時指證綦詳，又證人即航空警察局安檢隊第二組警員
      劉正雄於本院前審審理中證稱：「（問：丁○○為何不敢
      領行李？）因為有6件行李，只有5件出來，另外1件因為
      檢查有問題有掛牌，丁○○知道被查獲，知道有問題後丁○○就先走了。」（見本院上訴字卷第198頁）；證人即
      航空警察局安檢隊第二組警員劉正雄於本院前審審理中亦
      證稱：「（提示偵查卷，警訊筆錄是否你製作？查獲情形
      為何？）丁○○筆錄是我問的製作筆錄，丁○○要進來是
      坐長榮航空頭等艙，所以頭等行李可以快速通關，我們發
      現有問題的行李沒有人提領，因為行李有照Ｘ光，裡面有
      槍械，裡面有分解成3支手槍，另有滑套、槍托、彈夾等
      ，我們是Ｘ光先初判再掛牌，再經過複檢的程序，後來行
      李上來後，沒有人提領，我們會同航空、海關人員，會同
      打開行李勘驗，發現可以組合的就有3支槍枝，還有彈匣2
      個，滑套4個、復進彈簧4條、槍托護套3個及制式口徑
      5.56MM步槍子彈1顆，該行李編號係094166，後來人沒有
      提領，我們經由查行李票編號094166，知道是證人丁○○
      她女兒的名字，再經由名字再查，跟定位紀錄，才知道丁○○坐飛機進來，我們就趕快通知刑警隊，去查丁○○住
      的地方，結果丁○○說她隔天就會投案，丁○○在隔天的
      87年12月29日下午5點投案，然後就由我訊問製作筆錄，
      丁○○說對方知道她的電話號碼，因為有偵辦的時效，我
      們安檢隊就移請刑警隊辦理。」等語（見本院上訴字卷第
      196頁、第197頁），可見丁○○入境通關時，已知上開裝
      有槍彈之托運行李，已遭掛牌，將被嚴格檢查，乃刻意不
      予提領該件托運行李，又於檢察官諭知具保停止羈押後，
      在限制出境之通知，送達航警及安檢單位前之時間落差空
      檔，即行離境，有內政部警政署入出境管理局88年4月16
      日境愛卿字第34762號函一份可稽（見原審卷第47頁）
      ，丁○○對於私運槍彈來台，自難諉為不知，所稱伊不知
      該托運行李內藏放有槍彈云云，無非卸責之詞，委無可採
      。
（四）被告具有共同運輸槍彈來台犯意之事證：
  １、查0000000000號行動電話之承租使用者，名義上為林倩椿
      ，其實際使用人則為被告，係於87年12月15日返國後，由
      綽號「阿強」之陳信宏處取得，並向台南市○○路○段178
      號九九通訊有限公司購買NOKIA廠牌5130型搭配IF卡使用
      之行動電話等情，不惟被告供承在卷（見本院上訴卷第38
      頁、第70頁），證人陳信宏亦於本院前審調查中證稱：「
      剛好被告甲○○到公司，問我行動電話如何辦理手續，被
      告甲○○說要用手機，剛好有一個同事「林新發」，他的
      妹妹「林倩椿」，手機已經辦好了，但沒有再用，「林新
      發」說他妹妹不用，我就轉給被告甲○○用，手機、門號
      忘記了，掛門號及機子有拿二、三千元，林倩椿是我同事
      的妹妹，不是我的女朋友。」等語（見本院上訴字卷第97
      頁），證實該手機門號係伊替被告取得無訛，並有99通訊
      有限公司之證明書及遠傳儲值易付卡客戶資料（日）報表
      在卷可稽（見原審卷第115、116頁）。且本件以林倩椿名
      義購買IF卡使用之時間係在87年12月15日被告返國後之翌
      日即同年月16日，第1次使用時為87年12月19日，亦分別
      有上開儲值易付卡客戶資料（日）報表及卷附遠傳電信股
      份有限公司傳真函足憑（見原審卷第95頁），而被告平日
      均使用妻黃麗樺名義申請之0000000000號行動電話，業據
      供明，足見0000000000號行動電話，係被告與楊惠舟於美
      國洛杉磯謀議私運槍彈來台後，而被告於87年12月15日先
      行返國，為本件聯絡取貨之用，且為免遭人監聽，乃另行
      託人取得以不認識之林倩椿之名義購買之手機，又使用打
      完即可丟棄之儲值易付卡，其共同運輸槍彈來台之犯意甚
      明。
  ２、被告所辯曾委請楊惠舟在美國購買威而鋼口香糖以便在台
      販售乙節不實：
      經查楊惠舟已於87年10月11日出境（見原審卷第44頁內政
      部警政署入出境局函送之入出境紀錄所載）、且經原審通
      緝中，無從使之到庭接受被告之詰問，被告聲請對質，事
      實上無法實施。被告於偵查中供稱伊以為楊惠舟要送彩彈
      槍及威而剛效果之口香糖云云（見偵字227號卷第116 頁
      ），於原審及本院前審調查中，即捨彩彈槍部分之辯詞，
      改稱因伊希望楊惠舟幫伊買威而鋼之口香糖，伊有意從美
      國進口，以便在台販售云云，前後供述已非一致。對於如
      何與楊惠舟洽談威而鋼口香糖事宜，被告於本院調查中供
      稱：「……丁○○我有在楊惠舟的美國餐廳跟丁○○是見
      過一次面。當時楊惠舟急著要錢週轉，楊惠舟說威而鋼口
      香糖要進口到臺灣要向借我五萬美金週轉，但頭先楊惠舟
      是要向我借30萬元美金，要我投資臺灣楊惠舟的漆彈場，
      要我投資參拾萬美金，但我拒絕，但楊惠舟又要我投資5
      萬元，我也不同意，後來要我投資威而鋼口香糖，要我投
      資五萬元，我也不同意，我要他先寄樣品給我看，我有問
      是否是食品或是藥品還要經過衛生署的檢驗，所以我有找
      葉茂榮，我當時也不知道威而鋼口香糖的價錢，我當時要
      他寄三打到三盒的威而鋼口香糖樣品給我，我還不知道價
      錢，我也沒有看過威而鋼口香糖，我主要看是否可以經過
      衛生署的許可通過。威而鋼口香糖就像青箭口香糖，我也
      不知道威而鋼口香糖的樣子、重量、大小，我都沒有看過
      ，所以我也不知道價錢。」云云（見本院上訴字卷第99
      頁、第130頁、第131頁）。又稱：「我一直以為楊惠舟是
      要拿威而鋼口香糖給我，要丁○○拿三打給我，87年12
      月5日我到美國時，就與我談到要進口威而鋼口香糖給我
      ，但楊惠舟說沒有貨，後來一經我姐姐在美國查證，根本
      沒有這個藥品。」云云（見本院上訴字卷卷第39頁），查
      被告既拒絕楊惠舟投資威而鋼口香糖之邀，楊惠舟亦言明
      沒有貨，且在美國根本沒有威而鋼口香糖產品，豈會信以
      為楊惠舟託丁○○所攜帶入境者為威而鋼口香糖？如被告
      所供當時楊惠舟欠缺資金，需款孔急，伊又先行支付價款
      ，且無投資意願，衡情楊惠舟豈會自購價值不菲之威而鋼
      口香糖樣品託帶返台轉交？又既不知道威而鋼口香糖之形
      狀、重量、大小及價錢等基本資料以供投資可行性評估，
      豈有貿然要求楊惠舟先寄樣品回台送驗之動機？被告既稱
      楊惠舟託丁○○攜帶者為威而鋼口香糖樣品，何以被警查
      獲時反問是不是毒品（見本院上訴字卷第206頁）？其既
      稱拒絕投資於先，又稱有意從美國進口，以便在台販售而
      要求楊惠舟先寄樣品回台送驗云云，所為供述顯自相矛盾
      ，核屬均為卸責之詞，要無足採。
  ３、查被告於87年12月3日出境到美國，87年12月15日回國，
      業據被告供明（見本院上訴字卷第38頁），並有被告之護
      照影本在卷足據（見本院上訴字卷第38頁、第70頁），而
      被告返台後，即另行託人以不認識之林倩椿之名義購買手
      機，又使用打完即可丟棄之儲值易付卡，已如前述，被告
      早先於87年12月29日下午2時30分許經由楊惠舟自美國越
      洋電話得知丁○○已入境台灣，楊惠舟並告知其丁○○之
      聯絡電話為0000000000號，嗣於當晚8時許，被告以00000
      00000號手機撥打0000000000號行動電話號碼與丁○○聯
      繫，亦據被告及丁○○供明在卷，另被告於本院前審調查
      中稱：「（你在87年12月29日有跟楊惠舟有用電話聯絡過
      ？是何內容？）楊惠舟有說有寄東西在丁○○那裡，並在
      電話中告訴丁○○的手機號碼，是0000000000號。」（見
      本院上訴字卷第38頁、第39頁）、又稱：「丁○○是從楊
      惠舟那裡得知我的行動電話的。丁○○用0000000000與我
      聯絡的，我沒有告訴丁○○我的行動電話號碼，在87年12
      月29日楊惠舟打電話給我時，告訴我丁○○的行動電話時
      ，也告訴我的行動電話給丁○○。」等語（見本院上訴字
      卷第39頁），證人即航空警察局刑警隊警員薛松林於本院
      前審審理中證稱：丁○○在87年12月29日投案後，被告打
      手機進來是晚上八、九點，當時有報告檢察官坐鎮指揮等
      詞（見本院上訴卷第197頁），足見丁○○入境台灣，楊
      惠舟即分別與被告及丁○○聯繫，被告於當晚八時許以
      00000000 00號手機撥打0000000000號行動電話號碼予丁○○，於是日晚上10時左右，丁○○在警方授意下撥打被
      告之000000 0000號行動電話，丁○○即佯裝要交貨予被
      告，並誘出約定於隔（30）日凌晨3時30分許在統聯客運
      台南總站見面，被告於丁○○返台即積極聯繫安排取貨事
      宜，雖被告於當晚八時許以0000000000號手機撥打
      0000000000號行動電話號碼予丁○○晚上10時左右丁○○
      撥打被告之00000000 00號行動電話予被告時，因無配備
      ，未予錄音，惟其等通話之內容是丁○○跟被告聯絡，東
      西要到台南交給被告，丁○○當時講，東西是「偉廉楊」
      交付的等情，業據證人即航空警察局刑警隊警員薛松林於
      本院前審審理中證實（見本院上訴字卷第197頁、第198頁
      ），而被告所稱欲進口投資楊惠舟威而鋼口香糖為不實之
      詞，楊惠舟顯無託帶威而鋼口香糖來台予被告之可能，已
      見前述，則被告當知丁○○所欲交付者絕非威而鋼口香糖
      ，而是扣案之槍彈無疑。雖證人即航空警察局刑警隊警員
      薛松林於本院前審審理中證稱：「當時我們查獲時，被告
      說「偉廉楊」有無寄東西，要丁○○拿東西給他，被告他
      說不知道是槍，他以為是健康食品。」云云（見本院上訴
      字卷第197頁、第198頁），非惟是證人個人之推測，亦僅
      屬被告避人耳目之說辭而已，並不為其有判決之依據。
  ４、扣案之BERETTA廠製92EL型口徑9MM半自動手槍1支（含彈
      匣2個，槍號為BER454498Z）、奧地利GLOCK廠製26型口徑
      9MM半自動手槍2支（各含彈匣2個，槍號分別為AAB0307、
      BVC331，另含滑套4個、復進彈簧4條、槍托護套3個），
      制式口徑5.56MM步槍子彈1顆總重量，經本院前審勘驗為
      肆仟零柒拾捌公克，其中美國BERETTA廠製92EL型口徑9MM
      半自動手槍1支、奧地利GLOCK廠製26型口徑9MM半自動手
      槍2 支重量為壹仟玖佰陸拾陸公克，有該勘驗筆錄足據（
      見本院上訴字卷第198頁、第199頁），而如被告所稱楊惠
      舟託丁○○攜三打至三盒威而鋼口香糖樣品（見本院上訴
      卷第156頁、第157頁），後者之重量，被告亦供認重量很
      輕，如青箭口香糖一樣（見本院上訴字卷第156頁），兩
      者重量懸殊，區別立判，則在統聯客運台南總站，於丁○○交付扣案之槍彈時，自然深知該物品係扣案之槍彈，而
      非威而鋼口香糖，被告辯稱其不知丁○○所交付者係扣案
      之槍彈云云，顯不可採。被告及辯護人復辯稱：丁○○以
      單手交付之黑色背包，體積不大，感覺並不重，非扣案之
      槍彈，應是其他的替代品，被告亦不知道是扣案之槍彈，
      以為是威而鋼口香糖云云，其中關於丁○○以單手交付之
      黑色背包乙節，固據證人薛松林於本院審理中證實（見本
      院上訴卷第200頁），惟本件丁○○所交付之黑色背包內
      確為查扣之真槍及子彈，並非其他替代品，業經前往現場
      查獲之證人即航空警察局刑警隊警員薛松林於本院前審審
      理中結證明確（見本院上訴卷第197頁、第198頁），衡諸
      扣案槍彈係置於黑色背包，該背包有提帶，有卷附之剪報
      影本可按（見本院上訴卷第208頁），該扣案槍彈重量經
      本院勘驗為肆仟零柒拾捌公克，未逾5公斤，一般人以單
      手提領，應足以勝任負荷，所辯亦無足採。
  ５、被告雖於本院前審調查中供稱：伊騎機車載太太黃麗樺一
      同前往統聯客運台南總站，伊與丁○○女兒在談話時，丁○○單手將黑色背包交給伊太太黃麗樺手裡，黃麗樺將之
      放在機車坐墊底下的行李箱內，就被警查獲，黃麗樺告知
      不重，黑色皮包開封後才知道裡面有裝彈、彈夾、子彈云
      云（見本院上訴卷第39頁、第69頁、第130頁），證人即
      被告之妻黃麗樺亦附和其詞，於本院前審審理中證稱：「
      甲○○機車載我要去統聯車站，有介紹我與證人丁○○認
      識後，丁○○就單手將黑色背包交給我，當時沒有說裡面
      是什麼東西，我就一手就可以拿的，沒有那麼重，是很輕
      ，我就一手放在機車坐墊底下的行李箱內就被查獲。」（
      見本院上訴卷第199頁）。又稱：「我拿的背包是小小的
      ，單手就可以拿，沒有扣案槍枝那麼重。」云云（見本院
      上訴卷第199頁、第200頁）。惟證人即現場查獲之航空警
      察局刑警隊警員薛松林於本院前審審理中證稱：「我們有
      七、八人陪同丁○○下去台南，87年12月30日到台南總站
      附近，看到被告甲○○騎機車載黃麗樺，我們七、八人在
      附近埋伏沒有出現，就看到丁○○把手提袋交給被告甲○○，被告甲○○放在機車前面的腳踏墊處，黃麗樺再把那
      個手提袋那到機車座墊底下的行李箱內，那個手提背包是
      丁○○女兒的，是另外替換的，因為丁○○的女兒在哭，
      經檢察官核准，還給丁○○的女兒。」（見本院上訴卷第
      197頁）。又稱：「（問：當時證人黃麗樺拿背包的情形
      ？）丁○○把手提袋交給被告甲○○，被告甲○○放在機
      車前面的腳踏墊處，然後黃麗樺再把那個手提袋拿到機車
      座墊底下的行李箱內，我們就過去了，當時是扣案的東西
      ，就放在丁○○女兒的背包裡面。」（見本院上訴卷第
      197 頁、第198頁、第199頁），參諸被告於本院前審調查
      中供稱：伊與丁○○僅有在美國的餐廳見過一次面（見本
      院上訴卷第130頁、第131頁），丁○○於警訊、偵查中亦
      供陳伊與甲○○只在洛杉磯見過一次面，伊不認識黃麗樺
      等語（見偵字227號卷第116頁反面），黃麗樺於警訊中亦
      供稱伊不認識丁○○母女（見偵字227號卷第17頁反面）
      ，則丁○○抵達統聯客運台南總站時，衡情自將內有槍彈
      之黑色背包交付被告，而非素未謀面之甲○○太太黃麗樺
      ，證人即航空警察局刑警隊警員薛松林於本院前審審理中
      所證丁○○單手將黑色背包先交給被告，再由被告交給黃
      麗樺，而非直接交給黃麗樺，較為可信，被告及證人黃麗
      樺所供，無非遁詞，均無可採。被告於本院93年8月3日準
      備程序聲請再行傳喚黃麗樺作證，本院認事實已明，無再
      予傳喚之必要。
（五）對被告其餘辯解之判斷：
      被告及其辯護人另辯稱：
  １、甲○○若與楊惠舟、丁○○共同謀議運輸槍彈來台，何以
      丁○○知悉藏放槍彈之托運行李已遭查驗，出境後除與第
      三人吳振強、乙○○、丙○○等人，聯絡頻繁外，並未與
      被告有何連繫，顯有可疑。又丁○○於警訊時，既稱在美
      國洛杉磯機場時，已知朋友威廉（即楊惠舟）托她帶的東
      西，摸起來像「槍」；入境時，又擔心不合法而未提領云
      云（見偵查卷第8頁），則其於機上，只要據實填寫在入
      境申報單上，暫寄海關不為提領，並於出境時再行帶出，
      自無違法可言；何以其在發現遭到安檢人員「掛牌」，準
      備嚴格檢查後，立即留而不提，卻於出境後，聯絡被告以
      外之友人一整天，才藉楊惠舟欲交被告「威而鋼口香糖」
      之便，轉嫁為被告，衡此情節應屬脫卸真正犯罪人之手法
      ，檢警單位就此情況，未能及時查證丁○○所帶之全部行
      李，究明被告所辯是否屬實，顯有疏漏。
  ２、丁○○攜幼女私運槍彈搭機來台，已經航警局查獲，並於
      87年12月29日晚間新聞均有報導，而甲○○有看當天之晚
      間新聞，且對此則新聞亦有評論，苟甲○○有參與此事，
      何以敢約丁○○至台南見面而不怕被查獲？且證人李伯良
      、葉茂雄亦分別於審理時到庭證稱：「在被告（指甲○○
      ）被抓前一天即87年12月29日晚上7點多，在我住處即台
      南縣學甲鎮○○路111號，從電視上得知此事，當時我與
      甲○○都有在場。……記得電視畫面有照到一位小姐被查
      獲攜帶3枝槍入境，當時三枝槍就擺在被告（指丁○○）
      前面。……（看完此則新聞後被告甲○○有何反應？）有
      談到為何有人敢帶槍入境。」、「我從事玻璃四十幾年，
      認識甲○○之父親，且與被告（指甲○○）很熟。……與
      被告原本有意進口類似威而鋼口香糖。……他只提楊惠舟
      會幫他寄來，從美國進口。」等詞在卷，並提出台灣桃園
      看守所被告保管款收款收據及行動電話估價單等影本各乙
      紙為據。
  ３、丁○○在通關安檢時，即知裝有槍彈之托運行李，已遭掛
      牌，將被嚴格檢查，又於檢察官諭知具保停止羈押後，深
      知限制出境之通知，送達航警及安檢單位時尚有時間落差
      之空檔，而從容離境，倘非其有神通，或另外之管道，有
      何內線，豈能拿捏如此準確？準此思考，被告如為其共犯
      ，又曾長期居住美國，早已擁有綠卡，豈不偕同逃離之理
      ，由此益證被告確與本件槍彈運輸毫無關連。
  4、甲○○曾委請楊惠舟在美國購買威而鋼口香糖，以便在台
     販售，嗣楊惠舟電知甲○○已託丁○○攜帶回國，為此甲○○始打丁○○之行動電話與其聯繫，並相約在統聯客運
     台南總站見面取貨，絕非要拿取上開槍彈，否則甲○○不
     會邀其妻黃麗樺一同前去，更不可能身上僅帶新台幣（下
     同）五千三百元，卻可取得制式槍彈？
  5、丁○○稱於美國與甲○○初見面時即獲知甲○○之000000
     0000號行動電話，亦與事實不符，其供詞矛盾不可採信。
  6、被告係請楊惠舟寄送威爾鋼口香糖之樣品，不知丁○○攜
     帶槍彈進口之事。丁○○原攜帶六件行李入境台灣，當晚
     十時三十分許抵達中正機場，即為安檢勤務人員之Ｘ光檢
     視儀器發現其中一件行李可疑，而掛牌欲行檢查，丁○○
     察覺後即獨漏該件行李故意不予提領，出境後除與吳振強
     、乙○○、丙○○等人聯絡頻繁外，並未與被告有何聯繫
     。如果被告確為扣案槍彈之貨主，丁○○又稱在美國時已
     知被告在台灣之0000000000號行動電話，何以均未主動聯
     繫被告？又丁○○於警訊時供稱其所攜帶之六件行李，其
     中四件為其所有，二件為其友人吳大哥所有……其中一件
     係禮物送給吳大哥，尚有一件行李（編號０九四一六六）
     未提領。可見該件未提領之行李應係其所稱吳大哥所有甚
     明，但事發後卻變成係楊惠舟委託其交付被告之物品，顯
     然矛盾。丁○○通關時因發現一件行李遭海關人員掛牌，
     準備嚴格檢查，立即提走其他五件行李，而留下該件有問
     題之行李不提，然其入境後，卻僅聯絡被告以外之其友人
     ，經過一整天，才藉楊惠舟託其欲交威爾鋼口香糖給被告
     之便，轉嫁給被告，顯然在為真正貨主脫罪。又與丁○○
     母女一同回台者，尚有另一吳姓男子友人云云。
 7、關於被告有無運輸扣案槍彈入境之犯罪動機方面：(一)被告之
    身分背景：被告自其先祖父以下，均係高學歷且多收從事醫
    藥相關工作。被告自小深受薰陶，曾就讀嘉南藥專，順利考
    取安全工業衛生師執照考試，曾進口國外發明之新藥回台，
    並與詹秀麗合夥開立同仁堂中醫診所，負責進口診所內所需
    藥材。被告僅有妨害家庭之前科記錄。且無不良嗜好、交往
    單純。並因從事新藥進口業務，經濟狀況甚佳，且持有美國
    綠卡數年。(二)丁○○、乙○○之身分背景：丁○○有恐嚇、
    毀棄損害罪等前科記錄。乙○○有竊盜、偽造文書、贓物、
    殺人未遂、強盜等前科記錄。丁○○在航警局初訊時供稱：
    「6件行李中僅4件為我所有，其中2件為友人吳大哥所有。
    BIN HWA WU聯絡電話（02）00000000。本日入境我共提領3
    件行李，其中1件係禮物送給吳大哥，尚有1件行李未提領」
    。BIN HWA WU與丁○○係搭乘同一班機入境台灣。丁○○於
    88年2月5日檢察官偵訊時稱：「（問：妳與乙○○何關係？
    ）因我在台灣的民事案件都是乙○○幫我處理。」。丁○○
    87年12月28日晚上10點30分許搭機自美抵達台灣後，所託運
    之6件行李僅領走5件，並未領取藏放手槍及子彈之行李，嗣
    於隔日即12月29日下午5時許向航警局安檢隊投案，期間歷
    經19個小時，丁○○除於12月29日下午2時許接獲楊惠舟自
    美撥打之電話外，在此之前，更主動多次撥打電話給黃振強
    、丙○○及接獲乙○○多次之電話，而在此之後至投案前，
    亦與上開人等以電話方式聯絡，均未曾撥打電話給甲○○。
    乙○○、丙○○等人於本案發生均搭機出境，未曾再入境台
    灣。丁○○87年12月30日檢察官初訊時稱：「（問：甲○○
    是否認識？）約在87年12月10日在洛杉磯第1次與他見面，
    但不知他叫甲○○。」。丁○○於87年12月30日航警局供稱
    ：「.. 我們兩個於本87年12月上旬曾在洛杉磯聖蓋博市見
    過一次面，所以我記得他.. 」。(三)被告與丁○○身分背景
    均不相同，而丁○○與乙○○之身分背景類同，且關係良好
    ，丁○○入境台灣後，運輸扣案槍彈事跡敗漏，頻頻與乙○○、丙○○等人聯絡，至投案前歷經19小時，均未曾與甲○○聯絡，且甲○○與丁○○僅洛杉磯見過一次面，並無交情
    ，又未曾接觸槍械武器，甲○○既非軍火商人，且扣案之槍
    、彈不能搭配使用，被告自無可能甘冒刑責而運輸槍彈入境
    云云。惟查：
  1、同案被告丁○○於美國受託攜帶上開槍彈來台時，楊惠舟
     即囑丁○○等候被告甲○○之電話，再行接應取貨等情，
     已據同案被告丁○○供承甚詳。丁○○入境來台後，先打
     電話予友人，俟楊惠舟從美國電知被告有關丁○○已入境
     台灣之事及丁○○聯絡之行動電話號碼，再由被告聯繫丁○○，並約定見面之時間與地點以便取貨，則丁○○來台
     灣後，先打電話給在台友人吳振強、乙○○等人，亦極合
     乎情理之事，縱丁○○已獲知該件托運行李遭查驗出藏有
     槍彈，亦因不知與被告如何聯繫，自無法聯絡被告商量如
     何處理善後，被告以丁○○來台後未立即打電話與其聯絡
     ，反證其未參與運輸槍彈云云，尚非可採。
  2、丁○○固先於87年12月29日下午5時許自行到案說明，旋經
     航空警察局對外宣布破案，倘電視新聞確有加以報導，然
     被告係於87年12月29日下午2時左右，即接獲楊惠舟之越洋
     電話，並告知丁○○已搭機入境來台之事，已經被告陳明
     在卷，若被告當晚有收看該則新聞報導，豈會主動撥打丁○○之行動電話與其聯繫，而自曝犯行？足徵被告是否適
     有收看該則新聞，實非無疑，況縱依證人李伯良所為證詞
     認被告有收看該新聞，惟被告與丁○○僅曾在美國洛杉磯
     經由楊惠舟介紹認識，只有一面之緣，雙方並非十分熟識
     ，不惟被告供明在卷，亦經同案被告丁○○供證屬實，則
     被告雖由電視新聞報導得知有新加坡人攜幼女私運槍彈來
     台乙事，但因電視新聞之報導一向簡明扼要，且畫面處理
     亦快速帶過，再者被告與丁○○又非熟識，被告自無法由
     電視新聞播報獲知該新加坡人即係「丁○○」其人，故被
     告於接獲楊惠舟通知丁○○已入境台灣，並轉知丁○○之
     行動電話號碼，其雖收看該則新聞，猶未起疑，仍於當晚
     八時許撥打丁○○之行動電話，嗣並約定取貨之時間與地
     點，亦不違常情。
  3、被告於87年12月30日為警查獲，後於當日即由檢察官聲請
     依法裁定羈押。被告嗣於88年3月18日經原審法院裁定以新
     台幣十萬元具保停止羈押，被告於具保是否逃匿，其與有
     無犯罪並無必然關係，其辯以其曾長期居住美國，早已擁
     有綠卡，豈不偕同逃離之理云云，亦無可採。
  4、被告一再堅稱曾託請楊惠舟購買類似威而鋼口香糖以便在
     台販售云云，證人葉茂雄亦作此證言，然除此單一之證詞
     外，別查無其他書面契約或書據等積極證據以資憑信，衡
     酌彼證人與被告有多年情誼，於本件攸關被告刑責之證詞
     難免偏頗，況縱使被告確有進口類似威而鋼口香糖來台販
     售之情事，亦無礙其負責接應私運槍彈來台之犯行。被告
     於87年12月30日凌晨3時30分許，雖偕同其不知情之妻子黃
     麗樺共乘機車前往統聯客運台南總站，以接應丁○○並取
     貨，被告此舉既可免除妻子對其深夜外出之懷疑，又可避
     人耳目，尚不能執此即遽認被告不知丁○○所交付之黑色
     背包中藏放有槍彈，況楊惠舟於美國託交上開槍彈予丁○○私運來台時，僅囑其轉交予被告，並無交代須另行收取
     代價或費用，由被告與楊惠舟自行處理，從而被告前往車
     站接應丁○○時，身上僅攜帶現金五千三百元，亦極合乎
     情理之事。
  5、至同案被告丁○○雖稱於美國即知被告之0000000000號行
     動電話云云，惟被告係於87年12月15日返國後始取得上開
     手機搭配IF卡使用，有前述九九通訊有限公司出具之證明
     書暨遠傳儲值易付卡客戶資料（日）報表可按（見原審卷
     第116頁），則丁○○前開所述固與事實不符，惟應係其記
     憶不清所致，自不得因其些許供述與事實有出入，即全盤
     否定其供詞之可信性，而遽為被告有利之認定。
  6、丁○○於87年12月29日警詢時供稱：「六件行李中僅四件
     為我所有，其中二件為友人吳大哥所有……，。本（28）
     日入境我共提領三件行李，其中一件係禮物送給吳大哥，
     尚有一件行李（編號094166）未提領。」等語（見偵字第
     227號卷第7頁背面）。尚未提領之該件行李，據丁○○供
     稱係伊所有〈其總共帶6件，2件係吳大哥的，4件是自己的
     （已提領3件，其中1件係禮物送給吳大哥），尚有1件未提
     領〉，該件並非指係禮物送給吳大哥那件行李。被告認該
     件未提領之行李應係丁○○所稱吳大哥所有，顯有誤會。
     被告所辯丁○○通關時因發現一件行李遭海關人員掛牌，
     準備嚴格檢查，立即提走其他5件行李，而留下該件有問題
     之行李不提，然其入境後，卻僅聯絡被告以外之其友人，
     經過一整天，才藉楊惠舟託其欲交威爾鋼口香糖給被告之
     便，轉嫁給被告，顯然在為真正貨主脫罪云云，係其猜測
     推諉之詞，亦不足採。至其辯稱：與丁○○母女一同回台
     者，尚有另一吳姓男子友人云云。經查被告指乙○○即係
     丁○○所說之「另一吳姓男子友人」，且查乙○○亦係於
     民國86（西元1998）年12月28日搭乘長榮BR011班機入境（
     見附於本院本審卷內之乙○○入出境查詢結果）。惟據丁○○於87年12月29日警詢時已供述該件未提領之行李係丁○○的，並非其他人的，被告一再強調此節，惟其就收受
     鄒中所交付扣案之槍彈，為警當場查獲之事實，事證至明
     ，其上開所述均無從為其有利之認定。
  7、被告之職業為何，並不能因之論斷其必會犯何罪，或不會
     犯何罪。證人詹秀麗於本院94年1月4日準備程序證述其與
     被告合夥經營同仁診所等情，不足為被告有利之認定。至
     於扣案之槍、彈能否搭配使用，此亦非運輸槍、彈犯罪是
     否成立所應審酌之事項，尚難以此推論被告無犯本案之動
     機。至於他人之素行不佳，亦非就係該他人所為。被告稱
     係乙○○、丙○○所為，係其推測。乙○○、丙○○二人
     雖均已出境（見本院本審卷所附內政部警政署入出境管理
     局93年9月3日境信凡字第09311103510 號函及其附件），
     被告聲請傳喚該二人亦無從傳喚（被告嗣已捨棄），惟仍
     無法推翻被告親往收受槍彈之事實，被告此部分推測之辯
     解，亦無足採。被告之選任辯護人於本院94年4月7日準備
     程序時陳稱：「關於丁○○的警訊筆錄，四件行李是丁○○，二件從李是吳大哥的，為何她講這些話時，還要把吳
     大哥拖進來，當時被告之前的辯護人及被告才猜測這行李
     應該是乙○○的，可否請庭上幫我們調她的通話紀錄」。
     除卷附已調得之通聯紀錄外，現距案發時六年有餘，已無
     從調取其他之通聯紀錄，辯護人此部分聲請，應予駁回。
（六）被告經與丁○○連絡後，親往收受扣案之槍彈，而為警當
      場查獲，其辯以被誣陷云云，顯非可採。綜上各情，參互
      印證，被告確有與楊惠舟、丁○○共同運輸槍彈來台之事
      實，具有犯意之聯絡及行為之分擔，至為明確。本件事證
      已臻明確，被告前開所辯各節，要屬卸責之詞，尚無足採
      ，被告犯行可以認定，應予依法論科。
三、法律適用：
    被告行為後，懲治走私條例第2條第1項已於91年6月26日修
    正公布，由原來規定「私運管制物品進口、出口逾公告數額
    者，處7年以下有期徒刑，得併科新台幣20萬元以下罰金。
    」修正為：「私運管制物品進口、出口逾公告數額者，處7
    年以下有期徒刑，得併科新臺幣3百萬元以下罰金。」經比
    較新舊法以舊法對被告有利，依刑法第2條第1項但書應適用
    有利於被告之舊法。核被告所為，係犯槍砲彈藥刀械管制條
    例第7條第1項之未經許可運輸手槍罪、同條例第12條第1項
    未經許可運輸子彈罪及修正前懲治走私條例第2條第1項之私
    運管制物品進口罪。被告運輸手槍、子彈前後非法持有手槍
    、子彈之低度行為，應各為運輸手槍、子彈之高度行為所吸
    收，均不另論罪。又被告一行為未經許可運輸手槍及子彈並
    私運管制物品進口而觸犯三罪名，為想像競合犯，應從一重
    之未經許可運輸手槍罪處斷。公訴人雖漏未就被告未經許可
    運輸子彈及私運管制物品進口之犯行一併起訴，惟此二犯行
    與已起訴部分既具有想像競合犯之裁判上一罪關係，為起訴
    效力所及，本院自應併予審究。被告與楊惠舟、丁○○等成
    年人間就前述犯行，有犯意聯絡及行為分擔，均為共同正犯
    。至於丁○○投案後，在警方授意下，撥打被告使用之行動
    電話佯裝交貨，計誘查獲被告，惟此時間係在丁○○受楊惠
    舟之託攜帶扣案槍彈運輸入境之後，僅屬檢警人員偵辦案件
    之蒐證方法，對已成立之運輸槍彈刑責，不生任何影響，併
    予敘明。
四、撤銷原審判決之理由：
    原審予以論罪科刑，固非無見。惟查：（一）87年12月30日
    凌晨3時30分許在統聯客運台南總站，丁○○係將內置扣案
    槍彈之黑色背包先交給被告，被告放在機車前面之腳踏墊處
    ，黃麗樺再將黑色背包拿到機車座墊底下之行李箱內，而非
    直接交給黃麗樺，原審認定丁○○將裝有上開槍彈之黑色背
    包一只直接交與甲○○之妻黃麗樺，黃麗樺接手放置於機車
    座墊下行李廂內，核與事實不符，尚有未洽。（二）九九通
    訊有限公司之證明書雖載87年12月22日始向九九通訊有限公
    司購買NOKIA廠牌5130型搭配IF卡使用，惟依卷附遠傳儲值
    易付卡客戶資料（日）報表及遠傳公司傳真函所載，以林倩
    椿名義購買0000000000號行動電話儲值易付卡之時間為87
    年12月16日，該行動電話第一次使用日期為同年月19日（見
    原審卷第95頁、第116頁），上開證明書顯有誤植，原審於
    判決理由中援引該證明書，認87年12月22日始購買NOKIA廠
    牌5130型搭配IF卡使用云云，尚有不合。(三)被告行為後懲
    治走私條例第2條第1項已於91年6月26日修正公布，原審未
    及比較適用，亦有未合。(四)、86年11月24日修正公布之槍
    砲彈藥刀械管制條例第19條第1項固規定犯該條例第7條、第
    8 條、第10條、第11條、第12條第1項至第3項、第13條第1
    項至第3項之罪，經判處有期徒刑者，應於刑之執行完畢或
    赦免後，令入勞動場所強制工作3年。然該法條業經總統於
    90年11月14日公布刪除，原判決依該條項規定宣告被告應於
    刑之執行完畢或赦免後，令入勞動場所，強制工作3年，亦
    有未合。被告上訴意旨，仍執前詞，否認犯罪，指摘原判決
    不當，雖無理由，惟原判決既有可議，即屬無可維持，自應
    由本院予以撤銷改判。
五、科刑及其審酌事項：
（一）爰審酌邇來台灣地區槍彈氾濫，不法之徒每每擁槍自重，
      輕則用之恐嚇勒索、欺壓善良，重則持以搶劫、擄人勒贖
      、殺人，致使一般民眾聞槍色變，被告與同夥自國外運輸
      為數不少之制式槍、彈來台，足以嚴重破壞社會秩序，對
      治安造成之危害甚鉅及被告犯罪後之態度等一切情狀，量
      處如主文第2項所示之刑，並就罰金部分諭知以罰金總額
      與6個月之日數比例折算。
（二）86年11月24日修正公布之槍砲彈藥刀械管制條例第19 條
      第1項固規定犯該條例第7條、第8條、第10條、第11條、
      第12條第1項至第3項、第13條第1項至第3項之罪，經判處
      有期徒刑者，應於刑之執行完畢或赦免後，令入勞動場所
      強制工作3年。然該法條業經總統於90年11月14日公布刪
      除，依刑法第2條第2項保安處分適用裁判時法律之規定，
      即無舊法規定之適用，被告所為亦不符合刑法第90條第1
      項規定之要件，亦無該條項規定之適用，併此敘明。
六、沒收：
    扣案之美國BERETTA廠製92EL型口徑9MM半自動手槍1支（含
    彈匣2個，槍號為BER454498Z）、奧地利GLOCK廠製26型口徑
    9MM半自動手槍2支（各含彈匣2個，槍號分別為AAB0307、
    BVC331，另含滑套4個、復進彈簧4條、槍托護套3個）均屬
    違禁物，併依刑法第38條第1項第1款之規定宣告沒收之。至
    制式口徑5.56MM步槍子彈1顆，業經送鑑拆解，已失違禁物
    之性質，亦非供犯罪所用之物，不予宣告沒收。另丁○○於
    統聯客運台南總站所裝扣案槍彈之黑色背包，係丁○○幼女
    李念慈所有，並非被告或共犯所有，亦非違禁物，不得為沒
    收之宣告。
據上論斷，應依刑事訴訟法第369條第1項前段、第364條、第299
條第1項前段，槍砲彈藥刀械管制條例第7條第1項、第12條第1項
，修正前懲治走私條例第2條第1項、第11條，刑法第11條前段、
第2條第1項但書、第28條、第55條、第42條第3項、第38條第1項
第1款，判決如主文。
本案經檢察官吳國南到庭執行職務。
中　　華　　民　　國　　94　　年　　6 　　月　　24　　日
                  刑事第十八庭  審判長法  官  陳  春  秋
                                      法  官  楊  貴  雄
                                      法  官  李  英  勇
以上正本證明與原本無異。
如不服本判決，應於收受送達後十日內向本院提出上訴書狀，其
未敘述上訴之理由者並得於提起上訴後十日內向本院補提理由書
（均須按他造當事人之人數附繕本）。
                                      書記官  李  信  穎
中　　華　　民　　國　　94　　年　　6 　　月　　28　　日
附錄：本判決論罪科刑法條全文
槍砲彈藥刀械管制條例第7條第1項
未經許可製造、販賣或運輸火砲、肩射武器、機關槍、衝鋒槍、
卡柄槍、自動步槍、普通步槍、馬槍、手槍或各類砲彈、炸彈、
爆裂物者，處死刑、無期徒刑或7年以上有期徒刑；處徒刑者，
併科新臺幣3千萬元以下罰金。
槍砲彈藥刀械管制條例第12條第1項
未經許可製造、販賣或運輸子彈者，處1年以上7年以下有期徒刑
，併科新臺幣5百萬元以下罰金。
修正前懲治走私條例第2條第1項
私運管制物品進口、出口逾公告數額者，處7年以下有期徒刑，
得併科新台幣20萬元以下罰金。
